臺灣高等法院刑事裁定
110年度聲字第1888號
聲  請  人  臺灣高等檢察署檢察官
受  刑  人  羅子祐



上列聲請人因受刑人數罪併罰有二裁判以上，聲請定其應執行之
刑（110年度執聲字第880號），本院裁定如下：
    主  文
羅子祐犯如附表所示各罪所處之刑，應執行有期徒刑拾柒年拾月
。
    理  由
一、聲請意旨略以：受刑人羅子祐因違反毒品危害防制條例等數
    罪，先後經判決確定如附表，應依刑法第53條、第51條第5
    款規定，定其應執行之刑，爰依刑事訴訟法第477條第1項聲
    請裁定等語。
二、按裁判確定前犯數罪者，併合處罰之。但有下列情形之一者
    ，不在此限：一、得易科罰金之罪與不得易科罰金之罪。二
    、得易科罰金之罪與不得易服社會勞動之罪。三、得易服社
    會勞動之罪與不得易科罰金之罪。四、得易服社會勞動之罪
    與不得易服社會勞動之罪。前項但書情形，受刑人請求檢察
    官聲請定應執行刑者，依第51條規定定之；數罪併罰，有二
    裁判以上者，依刑法第51條之規定，定其應執行之刑；又宣
    告多數有期徒刑者，於各刑中之最長期以上，各刑合併之刑
    期以下，定其刑期。但不得逾30年，刑法第50條、第53條及
    第51條第5款分別定有明文。次按刑事訴訟法第370條第2項
    、第3項，已針對第二審上訴案件之定應執行之刑，明定有
    不利益變更禁止原則之適用；而分屬不同案件之數罪併罰，
    倘一裁判宣告數罪之刑，曾經定其執行刑，再與其他裁判宣
    告之刑定其執行刑時，在法理上亦應同受此原則之拘束（最
    高法院103年度第14次刑事庭會議決議意旨參照）。再按數
    罪併罰中之一罪，依刑法規定得易科罰金，若因與不得易科
    罰金之他罪合併處罰結果而不得易科罰金時，原可易科罰金
    部分所處之刑，自亦無庸為易科折算標準之記載（司法院釋
    字第144號解釋意旨參照）。
三、經查：本件受刑人羅子祐因違反毒品危害防制條例等數罪，
    先後經判決確定如附表所示之刑，有上開各罪刑事判決及本
    院被告前案紀錄表各1份在卷可憑。上開各罪均係在附表編
    號1所示之罪判決確定前所犯，且本院為犯罪事實最後判決
    之法院。其中附表編號1至6所示之罪係處得易科罰金之刑，
    附表編號7至26所示之罪係處不得易科罰金之刑，合於刑法
    第50條第1項但書第1款之情形，依刑法第50條第2項規定，
    須經受刑人請求檢察官聲請定其應執行刑，始得依刑法第51
    條規定定之。本件受刑人業已請求檢察官就附表所示之罪，
    聲請合併定應執行刑，此有臺灣桃園地方檢察署依102年1月
    23日修正之刑法第50條調查受刑人是否聲請定應執行刑調查
    表影本1份在卷可稽，是本件聲請人聲請定應執行刑，本院
    審核認為正當。
四、爰參酌附表所示各罪宣告刑總和上限、各刑中最長期，及附
    表編號1至6所示之罪，曾經裁定定應執行有期徒刑1年10月
    確定、編號7至26所示之罪，曾經判決定應執行有期徒刑16
    年6月確定，並審酌受刑人所犯如附表所示26罪均為違反毒
    品危害防制條例之犯罪，且上開26罪犯罪時間均在107年12
    月間至108年8月間，犯罪時間尚屬密切，暨其所犯之不法內
    涵及侵害法益程度等情，並考量各罪彼此間之關聯性、責任
    非難重複程度較高、數罪所反映受刑人之人格特性、對受刑
    人施以矯正之必要性等，就其所犯附表所示各罪為整體非難
    ，定如主文所示之應執行刑。又受刑人所犯附表編號1至6所
    示之罪雖係處得易科罰金之刑，然因與附表編號7至26所示
    之罪判處不得易科罰金之刑合併定其應執行刑，自亦無庸為
    易科罰金折算標準之記載，附此敘明。
據上論斷，應依刑事訴訟法第477條第1項，刑法第50條第2項、
第53條、第51條第5款，裁定如主文。
中　　華　　民　　國　　110 　年　　5 　　月　　26　　日
　　　　　　        刑事第七庭  審判長法　官  孫惠琳
　　　　　　　　　　　　　　　　　　  法　官  張育彰　　
　　　　　　　　　　　　　　　　　　  法　官  王惟琪
以上正本證明與原本無異。
如不服本裁定，應於收受送達後五日內向本院提出抗告狀。
                                      書記官  陳怡君
中　　華　　民　　國　　110 　年　　5 　　月　　27　　日
附表：
編號  1 2 3 罪名  毒品危害防制條例 毒品危害防制條例 毒品危害防制條例 宣告刑  有期徒刑6月 有期徒刑5月 有期徒刑5月 犯罪日期  107.12.15下午4時40分為警採尿起回溯96小時內某時 108/02/16 108/03/17 偵查(自訴)機關年度案號  桃園地檢108年度毒偵字第63、1239、1240、2309、2655號 桃園地檢108年度毒偵字第63、1239、1240、2309、2655號 桃園地檢108年度毒偵字第63、1239、1240、2309、2655號  最後事實審 法院 桃園地院 桃園地院 桃園地院  案號 108年度簡上字第625號 108年度簡上字第625號 108年度簡上字第625號  判決日期 109/04/14 109/04/14 109/04/14  確定 判決 法院 桃園地院 桃園地院 桃園地院  案號 108年度簡上字第625號 108年度簡上字第625號 108年度簡上字第625號  判決 確定日期 109/04/14 109/04/14 109/04/14 是否得為易科罰金之案件  是 是 是 備註  桃園地檢109年度執字第8315號 (應執行有期徒刑1年2月)     編號1~6之罪經裁定應執行有期徒刑1年10月   

編號  4 5 6 罪名  毒品危害防制條例 毒品危害防制條例 毒品危害防制條例 宣告刑  有期徒刑2月 有期徒刑6月 有期徒刑6月 犯罪日期  108/05/27 108/08/08 108/08/28 偵查(自訴)機關年度案號  桃園地檢108年度毒偵字第3537號 桃園地檢108年度毒偵字第4768、5046號 桃園地檢108年度毒偵字第4768、5046號  最後事實審 法院 桃園地院 桃園地院 桃園地院  案號 108年度壢簡字第1881號 108年度壢簡字第2368號 108年度壢簡字第2368號  判決日期 109/03/17 109/05/18 109/05/18  確定 判決 法院 桃園地院 桃園地院 桃園地院  案號 108年度壢簡字第1881號 108年度壢簡字第2368號 108年度壢簡字第2368號  判決 確定日期 109/04/21 109/06/16 109/06/16 是否為得易科 罰金之案件  是 是 是 備註  桃園地檢109年度執字第7099號 桃園地檢109年度執字第11338號 (應執行有期徒刑11月)    編號1~6之罪經裁定應執行有期徒刑1年10月   

編號  7 8 9 罪名  毒品危害防制條例 毒品危害防制條例 毒品危害防制條例 宣告刑  有期徒刑3年9月 有期徒刑3年9月 有期徒刑3年9月 犯罪日期  108/02/28 108/03/13 108/03/15 偵查(自訴)機關年度案號  桃園地檢108年度偵字第15891、22063號 桃園地檢108年度偵字第15891、22063號 桃園地檢108年度偵字第15891、22063號  最後事實審 法院 臺灣高院 臺灣高院 臺灣高院  案號 109年度上訴字第1900號 109年度上訴字第1900號 109年度上訴字第1900號  判決日期 109/11/25 109/11/25 109/11/25  確定 判決 法院 最高法院 最高法院 最高法院  案號 110年度台上字第1820號 110年度台上字第1820號 110年度台上字第1820號  判決 確定日期 110/01/28 110/01/28 110/01/28 是否為得易科 罰金之案件  否 否 否 備註  桃園地檢110年度執字第2416號     編號7~26之罪經判決應執行有期徒刑16年6月   

編號  10 11 12 罪名  毒品危害防制條例 毒品危害防制條例 毒品危害防制條例 宣告刑  有期徒刑3年9月 有期徒刑3年9月 有期徒刑3年9月 犯罪日期  108/03/26 108/03/29 108/03/31 偵查(自訴)機關年度案號  桃園地檢108年度偵字第15891、22063號 桃園地檢108年度偵字第15891、22063號 桃園地檢108年度偵字第15891、22063號  最後事實審 法院 臺灣高院 臺灣高院 臺灣高院  案號 109年度上訴字第1900號 109年度上訴字第1900號 109年度上訴字第1900號  判決日期 109/11/25 109/11/25 109/11/25 確定 判決 法院 最高法院 最高法院 最高法院  案號 110年度台上字第1820號 110年度台上字第1820號 110年度台上字第1820號  判決 確定日期 110/01/28 110/01/28 110/01/28 是否為得易科 罰金之案件  否 否 否 備註  桃園地檢110年度執字第2416號     編號7~26之罪經判決應執行有期徒刑16年6月   

編號  13 14 15 罪名  毒品危害防制條例 毒品危害防制條例 毒品危害防制條例 宣告刑  有期徒刑3年9月 有期徒刑3年9月 有期徒刑3年9月 犯罪日期  108/04/03 108/04/05 108/04/08 偵查(自訴)機關年度案號  桃園地檢108年度偵字第15891、22063號 桃園地檢108年度偵字第15891、22063號 桃園地檢108年度偵字第15891、22063號  最後事實審 法院 臺灣高院 臺灣高院 臺灣高院  案號 109年度上訴字第1900號 109年度上訴字第1900號 109年度上訴字第1900號  判決日期 109/11/25 109/11/25 109/11/25 確 定 判決 法院 最高法院 最高法院 最高法院  案號 110年度台上字第1820號 110年度台上字第1820號 110年度台上字第1820號  判決 確定日期 110/01/28 110/01/28 110/01/28 是否為得易科 罰金之案件  否 否 否 備註  桃園地檢110年度執字第2416號     編號7~26之罪經判決應執行有期徒刑16年6月   

編號  16 17 18 罪名  毒品危害防制條例 毒品危害防制條例 毒品危害防制條例 宣告刑  有期徒刑3年9月 有期徒刑3年9月 有期徒刑3年9月 犯罪日期  108/04/10 108/04/11 108/04/13 偵查(自訴)機關 年度案號  桃園地檢108年度偵字第15891、22063號 桃園地檢108年度偵字第15891、22063號 桃園地檢108年度偵字第15891、22063號  最後事實審 法院 臺灣高院 臺灣高院 臺灣高院  案號 109年度上訴字第1900號 109年度上訴字第1900號 109年度上訴字第1900號  判決日期 109/11/25 109/11/25 109/11/25  確定 判決 法院 最高法院 最高法院 最高法院  案號 110年度台上字第1820號 110年度台上字第1820號 110年度台上字第1820號  判決 確定日期 110/01/28 110/01/28 110/01/28 是否為得易科 罰金之案件  否 否 否 備註  桃園地檢110年度執字第2416號     編號7~26之罪經判決應執行有期徒刑16年6月   

編號  19 20 21 罪名  毒品危害防制條例 毒品危害防制條例 毒品危害防制條例 宣告刑  有期徒刑3年9月 有期徒刑3年9月 有期徒刑3年7月 犯罪日期  108/04/19 108/04/20 108/03/21 偵查(自訴)機關 年度案號  桃園地檢108年度偵字第15891、22063號 桃園地檢108年度偵字第15891、22063號 桃園地檢108年度偵字第15891、22063號  最後事實審 法　　院 臺灣高院 臺灣高院 臺灣高院  案號 109年度上訴字第1900號 109年度上訴字第1900號 109年度上訴字第1900號  判決日期 109/11/25 109/11/25 109/11/25  確定 判決 法院 最高法院 最高法院 最高法院  案號 110年度台上字第1820號 110年度台上字第1820號 110年度台上字第1820號  判決 確定日期 110/01/28 110/01/28 110/01/28 是否為得易科 罰金之案件  否 否 否 備註  桃園地檢110年度執字第2416號     編號7~26之罪經判決應執行有期徒刑16年6月   

編號  22 23 24 罪名  毒品危害防制條例 毒品危害防制條例 毒品危害防制條例 宣告刑  有期徒刑3年7月 有期徒刑3年7月 有期徒刑3年7月 犯罪日期  108/03/21 108/03/25 108/03/26 偵查(自訴)機關年度案號  桃園地檢108年度偵字第15891、22063號 桃園地檢108年度偵字第15891、22063號 桃園地檢108年度偵字第15891、22063號  最後事實審 法院 臺灣高院 臺灣高院 臺灣高院  案號 109年度上訴字第1900號 109年度上訴字第1900號 109年度上訴字第1900號  判決日期 109/11/25 109/11/25 109/11/25  確定 判決 法院 最高法院 最高法院 最高法院  案號 110年度台上字第1820號 110年度台上字第1820號 110年度台上字第1820號  判決 確定日期 110/01/28 110/01/28 110/01/28 是否為得易科 罰金之案件  否 否 否 備註  桃園地檢110年度執字第2416號     編號7~26之罪經判決應執行有期徒刑16年6月   

編號  25 26 (以下空白) 罪名  毒品危害防制條例 毒品危害防制條例  宣告刑  有期徒刑15年2月 有期徒刑7月  犯罪日期  108/04/20 108/03/04  偵查(自訴)機關 年度案號  桃園地檢108年度偵字第15891、22063號 桃園地檢108年度偵字第15891、22063號   最後事實審 法　　院 臺灣高院 臺灣高院   案　　號 109年度上訴字第1900號 109年度上訴字第1900號   判決日期 109/11/25 109/11/25   確定 判決 法院 最高法院 最高法院   案號 110年度台上字第1820號 110年度台上字第1820號   判決 確定日期 110/01/28 110/01/28  是否為得易科罰金之案件  否 否  備註  桃園地檢110年度執字第2416號     編號7~26之罪經判決應執行有期徒刑16年6月